【裁判字號】    91,上易,1347
【裁判日期】    920107
【裁判案由】    賭博等
【裁判全文】
臺灣高等法院臺南分院刑事判決              九十一年度上易字第一三四七號  Ｃ
      上  訴  人
      即  被  告  甲  ○  ○
右上訴人因賭搏案件，不服臺灣臺南地方法院九十一年度易字第八八四號中華民國九
十一年十月十五日第一審判決（起訴案號：臺灣臺南地方法院檢察署九十一年度偵字
第四○六一號），提起上訴，本院判決如左：
      主      文
上訴駁回。
      事      實
一、甲○○曾於民國（下同）八十六年間因妨害公務罪經臺灣臺南地方法院判處罰金
    一千元，猶不知悔改，復自九十年一月間起，在台南市○○路○段一百八十六號
    其所經營「金城電子遊戲場」之公眾得出入之場所內，擺設賭博性電動賭博機具
    「皇冠迷十三」四台、「水果盤」七台、「滿貫大享」七台、「金蘋果彈珠」三
    台、「瑪莉大戰」一台、「神馬王」一台、「蘋果吧」一台、「金滿天星」一台
    、「大舞台」一台、「雪豹」一台、「金雕王」一台、「長毛象」一台、「龍珠
    」一台、「風火輪」一台、「金恐龍」二台、「龍鳳」三台、「金象王」一台、
    「皇冠列車」二台、「黃金夜總會」二台、「幸運滿貫」一台、「百戰百勝」一
    台、「東方之珠」一台、「紅白勝利」一台、「紅不讓」一台、「皇家俱樂部」
    二台、「超級賽狗」二台（共計五十台），與不特定賭客賭博財物，並以月薪新
    台幣（下同）二萬五千元之代價僱請具有共同犯意聯絡之林淑瑜（業經原審法院
    判處有期徒刑三月，緩刑二年確定）為店員，擔任洗分、開分及為客人兌換現金
    等工作。其賭法為凡參與賭博者，以新台幣（下同）十元之硬幣投入該等電動玩
    具之投幣口押注，如押中，賭客可得一至五十倍不等倍數之分數，並得以所贏得
    之分數依不等之比例換取積分卡，再持積分卡向林淑瑜兌換現金；如未押中，則
    押注金歸甲○○所有，以此方式牟利，甲○○並以之為常業。嗣於九十一年四月
    十二日晚上十一時許，適賭客莊圍盛（業經原審法院判處罰金二千元確定）在上
    址玩賭後，以其所贏得之四萬分，向林淑瑜兌換一千分之積分卡四張（按其中貳
    張業經丟棄滅失），再持其中之一張積分卡向林淑瑜兌換十元硬幣一百枚時，為
    埋伏之警員當場查獲，並扣得賭具上開電動賭博機具（含ＩＣ板合計五十塊）、
    積分卡二張、機具內賭資二萬一千九百元、甲○○所有供賭博用之記帳報表二張
    及由莊圍盛褲袋內搜獲其所有之上開贏得現金一千元。
二、案經台南市警察局第四分局報請台灣台南地方法院檢察署檢察官偵查起訴。
      理      由
一、訊據上訴人即被告甲○○對於右揭事實，迭次於原審及本院審理時均坦承不諱，
    核與已判決確定之共同被告林淑瑜、莊圍盛於警訊、偵查中及原審審理時供述情
    節相符，復有右開電動賭博機具（含ＩＣ板五十塊）、積分卡二張、記帳報表二
    張及賭資二萬二千九百元扣案可資佐證。被告自白核與事實相符，事證明確，被
    告犯行洵堪認定。
二、查上訴人即被告甲○○斥資經營電子遊戲場，擺設多達五十台電動賭博機具，反
    覆與不特定賭客賭博牟利，已判決確定之共同被告林淑瑜以月薪二萬五千元之代
    價受共同被告甲○○僱用為店員，被告復自承當時並無其他職業，係以經營該賭
    博性電動玩具店維生，足見被告恃賭維生，顯以之為常業，核上訴人即被告甲○
    ○所為，係犯刑法第二百六十七條之常業賭博罪。被告甲○○與已判決確定之林
    淑瑜彼此間互有犯意聯絡及行為分擔，皆為共同正犯。
三  原審以被告罪證明確，因以適用刑法第二十八條、第二百六十七條、第二百六十
    六條第二項、第三十八條第一項第二款，罰金罰鍰提高標準條例第一條前段等規
    定，並審酌被告甲○○曾有妨害公務罪前科，有台灣高等法院被告全國前案紀錄
    表乙紙附卷足憑，素行非佳，擺設多達五十台之電動賭博機具與不特定賭客對賭
    ，營求鉅利，敗害社會善良風俗，使青少年沉迷於玩賭，戕害其身心，並致因缺
    錢玩賭或賭輸錢，遂鋌而走險觸犯竊盜、搶奪等罪，所生危害非輕，惟審理中坦
    白認過，態度尚佳等一切情狀，量處有期徒刑七月，以示懲儆。並說明扣案之電
    動賭博機具「皇冠迷十三」肆台、「水果盤」柒台、「滿貫大享」柒台、「金蘋
    果彈珠」參台、「瑪莉大戰」壹台、「神馬王」壹台、「蘋果吧」壹台、「金滿
    天星」壹台、「大舞台」壹台、「雪豹」壹台、「金雕王」壹台、「長毛象」壹
    台、「龍珠」壹台、「風火輪」壹台、「金恐龍」貳台、「龍鳳」參台、「金象
    王」壹台、「皇冠列車」貳台、「黃金夜總會」貳台、「幸運滿貫」壹台、「百
    戰百勝」壹台、「東方之珠」壹台、「紅白勝利」壹台、「紅不讓」壹台、「皇
    家俱樂部」貳台、「超級賽狗」貳台（以上含ＩＣ板合計伍拾塊）、積分卡貳張
    ，係當場賭博之器具；扣案之機具內賭資新台幣貳萬壹仟玖佰元，係在賭檯之財
    物；扣案之記帳報表貳張，為被告甲○○所有供渠與共同被告林淑瑜共同犯罪所
    用之物，業據被告甲○○及共同被告林淑瑜於原審審理中供明在卷；另扣案之壹
    仟元，係警方由被告莊圍盛褲袋內搜獲，為其所贏得，係其所有，亦據其於原審
    審理中所供明，既非被告甲○○所有，亦非在賭檯或兌換籌碼處之財物，而說明
    不予對被告甲○○宣告沒收。本院經核原判決認事用法俱無不合，量刑亦稱妥適
    ，被告上訴意旨以原判決量刑過重，而指摘原判決不當，並無可取，為無理由，
    應予駁回。
據上論斷，應依刑事訴訟法第三百六十八條，判決如主文。
本案經檢察官張佩珍到庭執行職務。
中    華    民    國      九十二      年      一      月      七        日
                                  臺灣高等法院臺南分院刑事第六庭
                                      審判長法官  楊    明    章
                                            法官  顏    基    典
                                            法官  高    明    發
右正本證明與原本無異。
不得上訴。
                                      法院書記官  徐    瑞    清
中    華    民    國      九十二      年      一      月      七        日
附錄法條：
刑法第二百六十六條：
在公共場所或公眾得出入之場所賭博財物者，處一千元以下罰金。但以供人暫時娛樂
之物為賭者，不在此限。
當場賭博之器具與在賭檯或兌換籌碼處之財物，不問屬於犯人與否，沒收之。
刑法第二百六十七條：
以賭博為常業者，處二年以下有期徒刑，得併科一千元以下罰金。


司法院資訊處製作；財團法人民間司法改革基金會備份。
